臺灣高等法院刑事裁定                100年度毒抗字第354號
抗  告  人
即  被  告  劉家境
上列抗告人因違反毒品危害防制條例案件，不服臺灣宜蘭地方法
院100年度毒聲字第170號，中華民國100年10月31日裁定，提起
抗告，本院裁定如下：
    主  文
抗告駁回。
    理  由
一、本件檢察官聲請意旨略以：被告劉家境基於施用第二級毒品
    之犯意，於民國100年7月28日20時59分許為警採尿回溯96小
    時內某時，在不詳處所，施用第二級毒品甲基安非他命1次
    ，嗣於100年7月28日15時10分許，在宜蘭縣五結鄉○○路○
    段81號搜索查獲。訊據被告雖否認上揭犯行，辯稱：伊並無
    施用毒品云云。惟查被告為警查獲採集尿液經送檢驗結果，
    檢出安非他命類甲基安非他命陽性反應，有毒品犯罪嫌疑人
    尿液採驗作業管制紀錄表、宜蘭縣政府警察局查獲毒品案件
    採尿檢體委外送驗監管紀錄表及慈濟大學濫用藥物檢驗中心
    檢驗中心檢驗總表各1紙附卷可稽，被告所辯顯不足採，其
    施用毒品犯行堪予認定，爰依毒品危害防制條例第20條第1
    項規定，聲請裁定將被告送勒戒處所觀察、勒戒。
二、原法院裁定略以：原審經核全案卷證，認聲請人之聲請並無
    不合，爰依毒品危害防制條例第20條第1項、觀察勒戒處分
    執行條例第3條第1項之規定裁定送勒戒處所觀察勒戒。
三、被告抗告意旨略以：被告當天單純送西瓜到朋友家，看到一
    群人在客廳，被告坐在客廳等人回來，未參與吸食毒品，被
    告從不吸食毒品，也沒有能力吸毒，請重新驗尿，證明被告
    清白云云。
四、本院查：
  (一)按犯毒品危害防制條例第10條之罪者，檢察官應聲請法院裁
    定，或少年法院（地方法院少年法庭）應先裁定，令被告或
    少年入勒戒處所觀察、勒戒，其期間不得逾2月，同條例第2
    0條第1項定有明文。
  (二)被告於本案為警查獲後，係經其同意而採集尿液檢體送驗，
    本件採集尿液送驗之尿瓶，確為被告親自排放尿液後，由警
    方當面封緘等情，為被告警詢時供承在卷（見宜蘭縣政府警
    察局羅東分局刑案偵查卷宗）。而被告於100年7月28日為警
    查獲時所採之尿液，經送慈濟大學濫用藥物檢驗中心以酵素
    免疫分析法（EIA）初步檢驗，及以氣相層析質譜儀分析法
    （GC/MS）確認檢驗之結果，呈甲基安非他命陽性反應，有
    毒品犯罪嫌疑人尿液採驗作業管制紀錄表、宜蘭縣政府警察
    局查獲毒品案件採尿檢體委外送驗監管紀錄表及慈濟大學濫
    用藥物檢驗中心檢驗總表在卷可按。另按安非他命服用後經
    口服投與後，約70％於24小時內自尿中排出，約90％於96小
    時內自尿中排出，而由於目前國內尿液中安非他命之檢驗，
    僅為鑑定是否呈陽性反應，尚未定其含量，且安非他命成分
    之檢出，與其投與方式、投與量、個人體質、採尿時間與檢
    測之精密度等諸多因素有關，因此僅憑尿液中呈安非他命陽
    性反應，並無法確實推算吸食時間距採集時間之長短，惟依
    上述資料推斷，最長可能不會超過4日，已據行政院衛生署
    藥物食品檢驗局81年2月8日（81）藥檢壹字第001156號函文
    函釋甚明。而氣相層析質譜分析法作藥物及其代謝產物之定
    性及定量分析檢驗者，幾乎不會有偽陽性反應產生，亦有行
    政院國軍退除役官兵輔導委員會臺北榮民總醫院83年4月7日
    （83）北總內字第03059號函釋明確，堪認被告確有於為警
    採尿前96小時內某時施用第二級毒品甲基安非他命行為無疑
    ，被告空言否認施用甲基安非他命，委不足採。
  (三)綜上，本件檢察官之聲請洵屬有據，原審法院依毒品危害防
    制條例第20條第1項及觀察勒戒處分執行條例第3條第1項規
    定，裁定將被告送勒戒處所觀察勒戒，經核其認事用法，並
    無違誤，被告執前詞提起本件抗告，為無理由，應予駁回。
據上論斷，應依刑事訴訟法第412條，裁定如主文。
中    華    民    國   100    年    11    月    30    日
                  刑事第二十庭  審判長法  官  楊力進
                                      法  官  王世華
                                      法  官  林海祥
以上正本證明與原本無異。
不得再抗告。
                                      書記官  林敬傑
中    華    民    國   100    年    11    月    30    日